臺灣桃園地方法院刑事判決　　　　　　100年度審訴字第130號
公　訴　人　臺灣桃園地方法院檢察署檢察官
被　　　告　江瑋晏
上列被告因違反毒品危害防制條例案件，經檢察官提起公訴（99
年度毒偵字第6157號），嗣於本院準備程序進行中，被告就被訴
事實為有罪之陳述，經本院告知簡式審判程序意旨，並聽取公訴
人及被告之意見後，本院合議庭裁定改由受命法官獨任依簡式審
判程序審理，並判決如下：
    主  文
江瑋晏施用第一級毒品，累犯，處有期徒刑拾月，扣案之第一級
毒品海洛因壹包含袋（驗餘毛重零點壹捌貳陸公克）沒收銷燬之
，注射針筒壹支沒收。
    事  實
一、江瑋晏前於民國89年間因施用第一級毒品案件，經本院以89
    年度毒聲字第4504號裁定送觀察、勒戒後，因認有繼續施用
    毒品傾向，再經本院以89年度毒聲字第5761號裁定令入戒治
    處所施以強制戒治，嗣經本院以90年度毒聲字第114 號裁定
    停止戒治及以90年度毒聲字第2353號裁定撤銷停止戒治，於
    91年1 月1 日強制戒治期滿執行完畢，並經臺灣桃園地方法
    院檢察署檢察官以91年度戒偵字第54號為不起訴處分確定；
    復於前揭強制戒治執行完畢後5 年內，即於92年間再因連續
    施用第一、二級毒品案件，經本院以92年度毒聲字第1385號
    裁定令入戒治處所施以強制戒治，於93年1 月9 日因毒品危
    害防制條例修正報結出所，該次連續施用第一、二級毒品犯
    行並經本院以92年度訴字第1675號判決分別判處有期徒刑9
    月、4 月，應執行有期徒刑11月確定；於92年間另因偽造貨
    幣案件，經本院以92年度訴字第1350號判決判處有期徒刑3
    年2 月，嗣經臺灣高等法院以94年度上訴字第3921號判決駁
    回上訴確定；於92年間又因竊盜案件，經本院以93年度訴字
    第1149號判決判處有期徒刑1 年確定，上開四罪除偽造貨幣
    所判處之有期徒刑3 年2 月不符合減刑條件外，其餘三罪均
    經本院以96年度聲減字615 號裁定各減刑二分之一，並與不
    得減刑之有期徒刑3 年2 月合併定應執行刑為有期徒刑4 年
    又15日確定，於97年1 月24日縮刑假釋併付保護管束出監，
    迄97年8 月27日保護管束期滿未經撤銷假釋，其未執行之刑
    ，以已執行論（於本案構成累犯）。詎仍不知悔改，復基於
    施用第一級毒品海洛因之犯意，於99年11月4 日下午2 時10
    分許為警採尿時起往前回溯26小時內之某時，在桃園縣境內
    某處，以針筒注射之方式施用海洛因1 次。嗣於99年11月4
    日下午1 時50分許，在桃園縣桃園市○○路904 巷12號前為
    警查獲，並扣得其所有施用剩餘之第一級毒品海洛因1 包含
    袋（驗餘毛重0.1826公克）及供（但非專供）施用海洛因所
    用之注射針筒1 支。
二、案經桃園縣政府警察局報請臺灣桃園地方法院檢察署檢察官
    偵查起訴。
    理  由
一、本案被告江瑋晏所犯之罪，並非法定刑為死刑、無期徒刑或
    最輕本刑3 年以上有期徒刑之罪，亦非高等法院管轄第一審
    之案件，而被告於準備程序中就被訴事實已為有罪之陳述，
    經本院告知簡式審判程序之旨，並聽取公訴人及被告之意見
    後，本院合議庭乃依刑事訴訟法第273 條之1 第1 項規定，
    裁定由受命法官獨任進行簡式審判程序，合先敘明。
二、上揭事實業據被告江瑋晏於本院審理時坦承不諱，而被告為
    警查獲後所採集之尿液檢體，經送請台灣檢驗科技股份有限
    公司以酵素免疫分析法初步檢驗，再佐以氣相層析質譜儀分
    析法確認檢驗結果，確呈鴉片類陽性反應，此有桃園縣政府
    警察局被採尿人尿液暨毒品真實姓名與編號對照表及台灣檢
    驗科技股份有限公司濫用藥物檢驗報告（尿液部分）各1 紙
    附卷可稽，另扣案之白色粉末1 包含袋（驗餘毛重0.1826公
    克），經送台灣檢驗科技股份有限公司鑑驗結果，呈第一級
    毒品海洛因陽性反應，此有台灣檢驗科技股份有限公司濫用
    藥物檢驗報告（藥物部分）1 紙在卷可憑，此外復有注射針
    筒1 支扣案可佐，足認被告出於任意性之自白應與事實相符
    ，堪以採信。綜上，本件事證明確，被告犯行堪以認定，應
    依法論科。又按毒品危害防制條例於92年7 月9 日修正公布
    ，自93年1 月9 日施行，而依修正後之規定，僅限於「初犯
    」及「5 年後再犯」2 種情形，始應先經觀察、勒戒或強制
    戒治程序。倘被告於5 年內已再犯，經依法追訴處罰，縱其
    第3 次（或第3 次以上）再度施用毒品之時間，在初犯經觀
    察、勒戒或強制戒治執行完畢釋放5 年以後，已不合於「5
    年後再犯」之規定，且因已於「5 年內再犯」，顯見其再犯
    率甚高，原實施觀察、勒戒或強制戒治，已無法收其實效，
    即應依該條例第10條規定處罰；又所謂5 年戒斷期間之計算
    ，係指相鄰之前後2 次施用毒品時間之間隔而言，非可飛躍
    自初次起算其5 年期間（最高法院95年度第7 次、97年第5
    次刑事庭會議決議、最高法院95年度台非字第65號判決參照
    ）。經查，本件被告於前案強制戒治執行完畢（91年1 月1
    日）後5 年內，即於92年間再因連續施用第一、二級毒品案
    件，經本院以92年度訴字第1675號判決分別判處有期徒刑9
    月、4 月，應執行有期徒刑11月確定，此有臺灣高等法院被
    告前案紀錄表1 份在卷足憑，是本件被告施用第一級毒品犯
    行雖已於前案強制戒治執行完畢後5 年後，惟因其已於5 年
    內再犯，依上開說明，仍應追訴處罰。綜上，本件事證明確
    ，被告犯行堪以認定，應依法論科。
三、核被告江瑋晏所為，係犯毒品危害防制條例第10條第1 項之
    施用第一級毒品罪。被告於施用第一級毒品前後持有第一級
    毒品之低度行為，應為其施用之高度行為所吸收，而不另論
    罪。另被告有如上開事實欄一所載之犯罪科刑及執行情形，
    有臺灣高等法院被告前案紀錄表1 份在卷可按，其於徒刑執
    行完畢後5 年內故意再犯本件有期徒刑以上之罪，為累犯，
    應依刑法第47條第1 項之規定加重其刑。本院審酌被告已有
    施用毒品前科，於本案復另行施用第一級毒品海洛因，顯見
    其意志不堅，缺乏勒戒動機，其施用毒品足以導致精神障礙
    、性格異常，甚至造成生命危險，戕害一己之身體健康，惟
    念其犯後終能坦承犯行、態度尚佳，並衡酌其生活狀況等一
    切情狀，量處如主文所示之刑，以示懲儆。至扣案之第一級
    毒品海洛因1 包含袋（驗餘毛重0.1826公克），如前所述經
    送驗結果呈海洛因陽性反應，應依毒品危害防制條例第18條
    第1 項前段宣告沒收銷燬之；另扣案之注射針筒1 支為被告
    所有供本件施用海洛因所用之物，迭經被告於警詢、偵訊及
    本院審理時供承明確，爰依刑法第38條第1 項第2 款併予宣
    告沒收。
據上論斷，應依刑事訴訟法第273 條之1 第1 項、第299 條第1
項前段，毒品危害防制條例第10條第1 項、第18條第1 項前段，
刑法第11條、第47條第1 項、第38條第1 項第2 款，判決如主文
。
本案經檢察官簡方毅到庭執行職務。
中    華    民    國    100    年    2    月    25    日
                         刑事庭  法  官  鍾雅蘭
以上正本證明與原本無異。
如不服本判決，得自收受送達之翌日起10日內向本院提出上訴狀
（應附繕本），其未敘述上訴理由者，應於上訴期間屆滿後20日
內補提理由書狀於本院，上訴於臺灣高等法院。
                                 書記官  陳恩如
中    華    民    國    100    年    2    月    25    日
附錄本案論罪科刑法條：
毒品危害防制條例第10條
施用第一級毒品者，處6 月以上5 年以下有期徒刑。
施用第二級毒品者，處3 年以下有期徒刑。